【裁判字號】    98,訴,113
【裁判日期】    980227
【裁判案由】    毒品危害防制條例
【裁判全文】
臺灣臺北地方法院刑事判決               98年度訴字第113號
公  訴  人  臺灣臺北地方法院檢察署檢察官
被      告  甲○○
上列被告因違反毒品危害防制條例案件，經檢察官提起公訴（97
年度毒偵字第3756號），於準備程序進行中，被告就被訴事實為
有罪之陳述，經告知被告簡式審判程序之旨，並聽取檢察官及被
告之意見後，由本院合議庭裁定進行簡式審判程序，判決如下：
    主  文
甲○○施用第一級毒品，累犯，處有期徒刑拾壹月。
    事  實
一、甲○○於民國89年間，因施用毒品案件，經依臺灣高雄地方
    法院（下稱高雄地院）89年度毒聲字第8849號裁定送觀察、
    勒戒後，認無繼續施用毒品之傾向，於90年1 月12日釋放出
    所，並由臺灣高雄地方法院檢察署（下稱高雄地檢署）檢察
    官於90年1 月15日以89年度毒偵字第7373號為不起訴之處分
    ；又於93年間，因施用第一、二級毒品案件，由高雄地檢署
    檢察官以93年度速偵字第293 號起訴，經高雄地院以93年度
    訴字第1255號判處有期徒刑9月、6月，應執行有期徒刑1年2
    月確定，嗣經入監服刑，於94年12月8 日因縮短刑期假釋出
    監，於95年2月9日縮刑期滿執行完畢。詎甲○○猶未能戒除
    施用毒品惡習，復於97年10月22日10、11時許，在臺北縣中
    和市衛生所（臺北縣中和市○○路4巷3號）廁所內，將第一
    級毒品海洛因置入針筒內，再摻水稀釋後，以注射體內之方
    式，施用第一級毒品海洛因1 次，嗣因涉嫌竊盜案件，經警
    通知於同日16時25分許到場，經甲○○同意後，採集其尿液
    送以氣相層析質譜儀法鑑定結果，呈嗎啡及可待因陽性反應
    ，而悉上情。
二、案經臺北縣政府警察局新店分局（下稱新店分局）報告臺灣
    臺北地方法院檢察署檢察官偵查起訴。
    理  由
一、被告甲○○所犯為死刑、無期徒刑、最輕本刑為3 年以上有
    期徒刑以外之罪，亦非高等法院管轄第一審案件之案件，於
    準備程序進行中，被告就被訴事實為有罪之陳述，經告知簡
    式審判程序之旨，並聽取檢察官及被告之意見後，由本院合
    議庭裁定進行簡式審判程序。又簡式審判程序之證據調查，
    依刑事訴訟法第273條之2規定，不受同法第159條第1項、第
    161條之2、第161條之3、第163條之1及第164條至第170條規
    定之限制，再被告對於卷內之各項證據亦不爭執其證據能力
    ，故卷內所列之各項證據，自得作為證據，合先敘明。
二、上開事實，業據被告警詢、檢察官偵訊及本院審理時坦承無
    訛，且被告經警通知到場，經採集其尿液送以氣相層析質譜
    儀法鑑定結果，均呈嗎啡及可待因陽性反應等情，有台灣檢
    驗科技股份有限公司97年11月11日濫用藥物檢驗報告（尿液
    檢體編號：G0000000號、報告編號：CH/2008/A0715 號）、
    新店分局偵辦毒品危害防制條例案被移送者姓名及代碼對照
    表各1紙在卷可按。另依據文獻Clarke's Isolation and Id
    entification of Drugs第2版之記載，施用海洛因能快速吸
    收，施用後24小時內經由尿液排出之量可達是用劑量之80 ﹪
    ；又海洛因於人體內可迅速代謝成6-乙醯嗎啡，然後轉變成
    嗎啡，根據Yong及Liky在Bulletinon Narcotics所發表之報
    告，施用嗎啡、海洛因等藥物後1 小時，即可尿液中檢出嗎
    啡成分；至於施用多久後仍可檢出相關成分，依據Cone及We
    lch發表於Journal of Analytical Toxicology （1991）之
    報告，分別施用單一劑量3mg及6mg之海洛因，可檢測到6-乙
    醯嗎啡之期間平均約2.4至4.2小時，最久者不超過8 小時，
    即使施用更高劑量，在24小時或更短期間內，即無法檢出該
    成分，而可檢測到嗎啡期間平均約可達17至26小時，此有行
    政院衛生署管制藥品管理局於90年5月4 日以管檢字第93902
    號函示在案。足見被告之自白確與事實相符，其於前揭時、
    地施用第一級毒品海洛因之犯行，洵堪認定。
三、查海洛因為毒品危害防制條例第2條第2項第2 款所列之第一
    級毒品。核被告所為，係犯毒品危害防制條例第10條第1 項
    之施用第一級毒品罪。被告有如事實欄所載之前案紀錄，有
    臺灣高等法院被告前案紀錄表1 紙在卷可稽，其受徒刑之執
    行完畢後，5 年以內故意再犯本件有期徒刑以上之罪，為累
    犯，應依刑法第47條第1 項之規定加重其刑。爰審酌被告前
    曾執行觀察、勒戒，認無繼續施用毒品之傾向而釋放出所，
    並經檢察官為不起訴之處分後，再因施用第一、二級毒品案
    件，經法院判處罪刑及入監執行完畢後，復為本件施用第一
    級毒品犯行，顯未因前受觀察、勒戒及刑之執行而矯正其行
    ，然其施用毒品僅係戕害自身健康，對他人並不生重大危害
    ，其犯後業已坦承犯行等一切情狀，量處如主文所示之刑，
    以示懲儆。
據上論斷，應依刑事訴訟法第273條之1第1項、第299條第1 項前
段，毒品危害防制條例第10條第1 項，刑法第11條前段、第47條
，判決如主文。
本案經檢察官郭昭吟到庭執行職務
中    華    民    國    98    年    2     月    27    日
                  刑事第十八庭  法  官  彭慶文
上正本證明與原本無異。
如不服本判決應於收受送達後10日內向本院提出上訴書狀，並應
敘述具體理由；其未敘述上訴理由者，應於上訴期間屆滿後20日
內向本院補提理由書（圴須按他造當事人之人數附繕本）「切勿
逕送上級法院」。
                                書記官  陳怡君
中    華    民    國    98    年    2     月    27    日
附錄法條：
毒品危害防制條例第10條
施用第一級毒品者，處 6 月以上 5 年以下有期徒刑。
施用第二級毒品者，處 3 年以下有期徒刑。


司法院資訊處製作；財團法人民間司法改革基金會備份。
